臺灣臺北地方法院小額民事判決
111年度北小字第2448號
原      告  趙洋森  
被      告  陳柏佑  

法定代理人  李佳薰  
訴訟代理人  黃政堯  
上列當事人間請求損害賠償事件，本院於民國111年7月26日言詞
辯論終結，判決如下︰
    主      文
被告應給付原告新臺幣2,789元。
原告其餘之訴駁回。
訴訟費用新臺幣1,000元由被告負擔新台幣800元，餘由原告負擔
。
本判決第1項得假執行；但被告以新臺幣2,789元為原告預供擔保
，得免為假執行。
    事實及理由
一、本件車禍發生地在本院轄區，原告向本院起訴，有管轄權。
二、原告主張、聲明：被告於民國111年1月17日下午5時40分前
    後，騎乘車號000-0000號機車，行經台北市○○路000號前，
    未注意車前狀況，撞及原告停放於該處屬原告所有但靠行之
    TDS-5392號車，致原告受有修車費新台幣(下同)2,000元的
    烤漆工資損失及1日無法營業之損失1,486元，故依侵權行為
    請求，並聲明：被告應給付原告3,486元。
三、被告答辯、聲明：原告併排停車也有過失，並聲明：原告之
    訴駁回。
四、判斷的簡要說明：
(一)侵權行為成立的認定：被告於原告主張的上述時間地點自後
    撞及原告的本件車輛等，有事故初步分析研判表及現場圖(
    本院卷第47-51頁)等為證，被告亦不爭執此情，可以認定被
    告有未注意車前狀況的過失，並致原告本件車輛損害。
(二)次按損害之發生或擴大，被害人與有過失者，法院得減輕賠
    償金額或免除之，民法第217條第1項定有明文。而法院對於
    酌減賠償金額之減免，固有裁量權，但應斟酌雙方原因力之
    強弱與過失之輕重以定其金額若干抑或不予免除，而令加害
    人負全部賠償責任(最高法院109年度台上字第2766號民事判
    決意見)，依上述最高法院意見，法院得依民法第217條第1
    項的規定，審酌被害人是否具有損害發生的原因力及所具有
    原因力的強弱程度，而定應賠償的妥適金額。查，原告雖主
    張本件是停止時遭被告自後撞及，被告需全部賠償，但依上
    述客觀的現場圖，原告有明顯併排停車的情事，可以認定原
    告就本件車禍的發生，同有造成的原因力存在，不因原告遭
    撞時係處於停車的狀態而有所不同，原告主張被告應全額賠
    償，尚有誤會，不可採取。另依現場路況照片(本院卷第65
    頁)所示，路燈明亮，若被告謹慎注意，應有防免本件車禍
    發生的可能，原告的原因力顯較被告的原因力為輕，應認被
    告應負擔原告本件車禍損失的80%賠償責任。
(三)另原告主張所受的修車損失2,000元，因屬工資，不予折舊
    ，而營業損失1天為1,486元，被告並不爭執所需修車天數及
    單據(本院卷第79頁)，故本件原告所受損失為3,486元，但
    因被告僅需負擔損失的80%，故被告應賠償的金額為2,789元
    (3,486×80%＝2,789，小數點以下四捨五入)。　　
五、綜上，原告依侵權行為法律關係請求被告給付2,789元，有
    理由，應准，而超出准許部分的請求，無理由，應駁回。
六、原告勝訴部分係小額程序為被告敗訴之判決，依民事訴訟法
    第436條之20規定，應依職權宣告假執行，並依同法第392條
    第2項之規定，依職權宣告被告預供擔保，得免為假執行。
七、本件事證已明，雙方其餘主張答辯，不影響上述認定及說明
    ，故不一一說明。
八、訴訟費用：民事訴訟法第79條、第436條之19第1項按雙方勝
    負比率確定如主文第3項。
中　　華　　民　　國　　111 　年　　9 　　月　　16　　日
                  臺北簡易庭    法　官  詹駿鴻
附錄：
一、民事訴訟法第436條之24第2項：　　
　　對於小額程序之第一審裁判上訴或抗告，非以其違背法令為
    理由，不得為之。
二、民事訴訟法第436條之25：　　
　　上訴狀內應記載上訴理由，表明下列各款事項：
    ㈠原判決所違背之法令及其具體內容。
    ㈡依訴訟資料可認為原判決有違背法令之具體事實。
以上正本係照原本作成。
如不服本判決，須以違背法令為理由，應於判決送達後20日內向
本庭提出上訴狀（須按他造當事人之人數附繕本）。
如委任律師提起上訴者，應一併繳納上訴審裁判費。
中　　華　　民　　國　　111 　年　　9 　　月　　16　　日
                                書記官  徐宏華